【裁判字號】    89,易,974
【裁判日期】    900116
【裁判案由】    竊盜
【裁判全文】
台灣苗栗地方法院刑事判決                          八十九年度易字第九七四號
    公  訴  人  臺灣苗栗地方法院檢察署檢察官
    被      告  丙○○
右列被告因竊盜案件，經檢察官提起公訴（八十九年度偵字第三八八六號），本院判
決如左：
    主  文
丙○○共同連續攜帶兇器竊盜，處有期徒刑壹年陸月，緩刑肆年。
扣案之一字起子、十字起子及斜口鉗各壹把、手套壹副、垃圾袋壹捲均沒收。
    事  實
一、丙○○基於意圖為自己不法之所有之概括犯意，（一）先於民國八十九年八月二
    十五日凌晨二時許，與「王志成」之年籍不詳成年男子，基於竊盜之犯意聯絡，
    由丙○○負責駕車，搭載「王志成」，至臺中市市○○路六十二號新光三越百貨
    大樓，由「王志成」一人，攜帶「王志成」所有起子、斜口鉗、布袋等物進入該
    大樓電梯機房，著手拆卸富士達股份有限公司設於該大樓之電梯控制系統電子板
    及相關電子設備七組，包括電子板八十八片、變頻器二組、控制盤一台等物，丙
    ○○則在外把風，得手後，駕車搭載「王志成」離開，所得之物由「王志成」取
    走；（二）丙○○復承前之竊盜概括犯意，於同年九月十五日十八時許，在苗栗
    縣頭份鎮○○路九十二號十一樓電梯機房，攜帶其所有在客觀上對人之生命、身
    體、安全構成威脅，具有危險性，可供作兇器使用之十字起子、斜口鉗各一支及
    一字起子二支等工具，著手拆卸該大樓電梯控制系統ＰＰＲＹ機板一塊、ＩＣ板
    十四片及電源供應器二組等物，得手後，於同日十九時許，正當搬運上開物品至
    其所駕駛車輛之際，當場為該大樓住戶察覺而報警當場查獲上開失竊之電源供應
    器，並扣得丙○○持以作案之一字起子二支、手套一副、垃圾袋一捲、十字起子
    一支、斜口鉗一支等工具。
二、案經苗栗縣警察局頭份分局報請苗栗地方法院檢察署檢察官偵查起訴。
    理  由
一、訊據被告丙○○對於右揭犯罪事實（二）之犯行，坦承不諱，核與證人甲○○即
    苗栗縣頭份鎮○○路九十二號大樓主任管理委員指訴失竊電梯機件情節相符，並
    有贓物認領保管單一紙、起獲贓物相片三幀附卷可稽及作案工具一字起子、十字
    起子及斜口鉗各一把、手套一副、垃圾袋一捲扣案，是被告前開自白經調查與事
    實相符，應堪採信。惟訊之被告則矢口否認有為犯罪事實欄（一）所示之犯行，
    辯稱：伊僅擔任司機一職，不知「王志成」進入大樓係竊取富士達股份有限公司
    電梯控制系統電子板，自非把風云云。惟查，被告自承八十九年八月二十五日凌
    晨二時許，駕車搭載「王志成」至臺中市市○○路六十二號新光三越百貨門口，
    由「王志成」一人，攜帶起子、斜口鉗、布袋等物進入該大樓約有三、四個小時
    等語（參見偵查卷三五頁及本院八十九年十一月三十日審理筆錄），核與證人乙
    ○○即富士達股份有限公司工務部副理到庭結證稱：依公司遭竊之控制係統電子
    板、變頻器等物品之量，如由專業人員一名來拆卸，大約需要三、四個小時始能
    完成，如果手腳快一點，亦要一、二小時，因數量很多，以失竊電子板約七、八
    十片為例，每片電子板長三十公分、厚二公分，需要很大之旅行袋裝載始可等語
    相符，則「王志成」攜帶前述工具進入大樓約三、四小時始離關，且布袋內裝滿
    物品，被告竟未懷疑！而該大樓普通營業時間為每日上午十一時至晚上十時，假
    日則為每日上午十時三十分至晚上十時三十分，此為週知之事實，而被告於凌晨
    二時許，搭載「王志成」至該大樓，所為何事，被告豈會不知？被告辯稱其僅擔
    任司機，並非把風云云，顯係事後卸責之詞，洵不足採。此外並有該大樓失竊現
    場相片十八幀附卷可參，本件事證明確，被告前開竊盜犯行明確，堪予認定。
二、查扣案一字起子、十字起子及斜口鉗各一把，在客觀上對人之生命、身體、安全
    構成威脅，具有危險性，業經本院勘驗屬實，製有勘驗筆錄在卷可參，被告行竊
    時攜帶，有行兇的可能，自可供作兇器使用。核被告丙○○所為，係犯刑法第三
    百二十一條第一項第三款之攜帶凶器竊盜罪，被告與王志成之男子基於竊盜犯意
    之聯絡而共同實施犯罪，應論以刑法第二十八條共同正犯，又被告先後二次竊盜
    犯行，時間密接，手段近似，所犯均為構成要件相同之罪名，顯係基於概括犯意
    所為，為連續犯，應論以一罪並加重其刑。爰審酌被告冀圖不勞而獲之犯罪動機
    、手段、所竊之物價值甚鉅，此業經證人官秀生、乙○○證述屬實及犯後坦承部
    分犯行，態度良好等一切情況，量處如主文所示之刑。又被告前未曾受有期徒刑
    以上刑之宣告，有台灣苗栗地方法院檢察署刑案資料查註紀錄表及台灣高等法院
    被告全國前案紀錄表各二份在卷可憑，因一時失慮，致觸刑章，經此科刑教訓，
    當知戒慎，信無再犯之虞，本院認被告所受上開刑之宣告，以暫不執行為適當，
    併諭知緩刑四年，以啟自新。至扣案之一字起子、十字起子及斜口鉗各一把、手
    套一副、垃圾袋一捲，均係供被告所有供犯罪所用之物，業據其供承在卷（參見
    本院八十九年十一月三十日筆錄），爰依刑法第三十八條第一項第二款之規定宣
    告沒收。至犯罪事實欄（一）由共犯「王志成」持以供竊盜犯罪用之起子、斜口
    鉗，雖為共犯「王志成」所有供犯罪所用之物，惟並未扣案，為免將來執行困難
    ，不另為沒收之諭知，附此敘明。
據上論斷，應依刑事訴訟法第二百九十九條第一項前段，刑法第二十八條、第五十六
條、第三百二十一條第一項第三款、第三十八條第一項第二款，判決如主文。
本案經檢察官戴瑞麒到庭執行職務。
中      華      民      國      九十      年      一      月    十六    日
                        臺灣苗栗地方法院刑事第二庭
                                      法  官  黃  賢  婷
右正本證明與原本無異。
如不服本判決，應於判決送達後十日內向本院提出上訴狀（須附繕本），上訴於臺灣
高等法院臺中分院。
                                      書記官  李  學  詩
中    華      民      國      九十      年      一      月    十六    日
附錄論罪科刑法條
刑法第三百二十一條第一項：犯竊盜罪而有左列情形之一者，處六月以上五年以下有
                          期徒刑：
                          三、攜帶兇器而犯之者。


司法院資訊處製作；財團法人民間司法改革基金會備份。
